臺灣臺中地方法院刑事裁定　　　　　　　　　　　　　九十一年度自字第六一八號
　　自　訴　人　裕融企業股份有限公司　設臺中市○○路○段二０一號二一樓
　　代　表　人　嚴凱泰
　　代　理　人　李國慶
　　被　　　告　甲○○
右列被告因違反動產擔保交易法案件，經自訴人提起自訴，本院裁定如左：
    主  文
自訴駁回。
    理  由
一、本件自訴意旨略以：被告甲○○於民國九十一年十月三十一日，以分期付款之動
    產擔保交易附條件買賣方式，向自訴人裕融企業股份有限公司購買日產廠牌，車
    型為ＣＥＦＩＲＯ  Ａ三三Ｔ型，年份為西元二○○二年，車牌號碼為六Ｑ－二
    三七八號之自用小客車一輛，雙方除共同向臺中監理站辦妥動產擔保交易附條件
  買賣設定登記外，並約明分期付款總價為新臺幣（下同）八十九萬零七百二十元
    ，被告除給付頭期款二十六萬九千元外，餘款應自九十一年二月二十八日起至九
    十四年一月二十八日止，分三十六期給付，每月一期，每期應付款一萬七千二百
    七十元，並約定車輛存放地點為被告之住所即臺中市○○區○○路一段八六七之
    五號，或被告之居所即臺中市○○區○○路二段二二二號。詎被告自第四期即九
    十一年五月二十八日起即未依約繳款，經自訴人派員至被告上址住、居所訪視結
    果，均未遇被告，亦未發現上開車輛，被告顯已遷移隱匿上開自用小客車，因認
    被告涉犯動產擔保交易法第三十八條之罪嫌云云。
二、按法院或受命法官於自訴案件第一次審判期日前訊問及調查結果，如認為案件有
    刑事訴訟法第二百五十二條至第二百五十四條之情形者，得以裁定駁回其自訴，
    同法第三百二十六條第三項定有明文。
三、訊據被告甲○○固不否認有右揭以分期付款之動產擔保交易附條件買賣方式，向
    自訴人購買上述自用小客車，雙方約明分期付款總價為八十九萬零七百二十元，
    除給付頭期款二十六萬九千元外，餘款應自九十一年二月二十八日起至九十四年
    一月二十八日止，分三十六期給付，每月一期，每期應付款一萬七千二百七十元
    ，並約定車輛存放地點為被告之住所即臺中市○○區○○路一段八六七之五號，
    或被告之居所即臺中市○○區○○路二段二二二號，及被告自第四期即九十一年
    五月二十八日即未依約定期限繳款之事實，惟堅決否認有何違反動產擔保交易法
    之犯行，辯稱：伊均將上開自用小客車存放在位於臺中市○○區○○路二段二二
    二號之居所，並未將該車遷移他處，且伊係將該車駛往自訴人公司經銷商之保養
    廠保養車輛時，始遭自訴人將車牽回。另伊於九十一年八月七日即先行籌款，補
    繳第四期及第五期之分期款，並已在取得自訴人公司同意後，將該車出售，將所
    得款項用以結清所應給付之餘款，伊並無意圖不法之利益，而遷移該自用小客車
    等語。經查，被告確係於九十一年八月二十四日，將前揭自用小客車駛往自訴人
    公司之經銷商之保養廠保養車輛時，始遭自訴人將車拖回；及被告早於九十一年
    八月七日即先行籌款，補繳第四期及第五期之分期款，嗣並在取得自訴人公司同
    意後，將該車出售，於九十一年八月二十九日，即將所得款項用以結清所應給付
    之餘款等情，已經自訴代理人於本院訊問時，直陳屬實，並有自訴代理人提出之
    繳款明細及和解書各一紙在卷可稽。是觀諸被告於購車之時，即已先行給付頭期
    款二十六萬九千元，且迄至九十一年八月二十八日止，被告雖有遲延給付情形，
    惟僅積欠九十一年七月及八月即第六期及第七期，二期之分期款，其餘五期則均
    已繳清；被告旋於九十一年八月二十九日即在取得自訴人公司同意後，將該車出
    售，並將所得款項用以結清其餘之分期款；被告於九十一年八月二十四日，尚將
    前開自用小客車駛往自訴人公司之經銷商之保養廠保養；及被告實際上確仍居住
    於臺中市○○區○○路二段二二二號，並偶爾會回臺中市○○區○○路一段八六
    七之五號住處探望妻子，亦經自訴代理人於本院訊問時，陳明在卷，並有本院送
    達證書二紙在卷可憑等情，已足證被告辯稱其並無何意圖不法之利益，而將前揭
    自用小客車遷移之情事等語非虛。此外，復查無其他任何積極證據足資認定被告
    確有自訴人所指訴之意圖不法之利益，而將上開自用小客車遷移之行為，本件尚
    難僅因被告未按約定期限給付分期款，即遽以動產擔保交易法第三十八條之罪相
    繩。因此，本件被告之犯罪嫌疑顯有不足，揆諸首開說明，爰以裁定駁回自訴人
    之自訴。
據上論斷，應依刑事訴訟法第三百二十六條第三項、第二百五十二條第十款，裁定如
主文。
中      華      民      國    九十一    年      九      月    二十四    日
                                臺灣臺中地方法院刑事第三庭
                                        法  官  江奇峰
右正本證明與原本無異。
如不服本裁定，應於裁定送達後五日內向本院提出抗告狀。
                                        書記官
中      華      民      國    九十一    年      九      月    二十四    日
